【裁判字號】    94,易,420
【裁判日期】    950519
【裁判案由】    賭博等
【裁判全文】
臺灣高雄地方法院刑事判決               94年度易字第420號
公  訴  人  臺灣高雄地方法院檢察署檢察官
被      告  戊○○
            子○○
            乙○○
            丑○○
            辛○○
            丙○○
            甲○○
            庚○○
            丁○○
            辰○○
            寅○○
            癸○○
共      同  陳旻沂律師
選任辯護人  黃如流律師
被      告  卯○○
共      同  陳旻沂律師
選任辯護人  黃如流律師
            蔡錫欽律師
上列被告等因賭博等案件，經檢察官提起公訴（94年度偵字第12
57號），本院判決如下：
    主  文
戊○○共同以賭博為常業，處有期徒刑捌月。附表一所示之物，
均沒收。
卯○○共同以賭博為常業，累犯，處有期徒刑捌月，附表一所示
之物，均沒收；又共同對於公務員依法執行職務時，施強暴，累
犯，處有期徒刑月。應執行有期徒刑拾月，附表一所示之物，
均沒收。
子○○、古享卿、丑○○、辛○○共同以賭博為常業，各處有期
徒刑肆月，如易科罰金，均以佰元折算壹日，附表一所示之物
，均沒收；又共同對於公務員依法執行職務時，施強暴，各處有
期徒刑貳月，如易科罰金，均以佰元折算壹日。各應執行有期
徒刑伍月，如易科罰金，均以佰元折算壹日，附表一所示之物
，均沒收。
丙○○、甲○○、庚○○、丁○○、辰○○、寅○○、癸○○共
同以賭博為常業，各處有期徒刑肆月，如易科罰金，均以佰元
折算壹日。附表一所示之物，均沒收。
    事  實
一、卯○○前因賭博案件，經法院判處有期徒刑8 月確定，於民
    國89年12月4 日縮短刑期執行完畢。戊○○係位於高雄市○○區○○路32號「京都電子遊藝場」（業依電子遊戲場業管
    理條例之規定辦理營利事業登記，經高雄市政府核發營利事
    業登記證及電子遊藝場營業級別證）之負責人，自93年8 月
    1 日起，在上開公眾得出入之遊藝場內，擺設電動機具「柏
    青哥」359 台供不特定顧客打玩小鋼珠，並以新台幣（下同
    ）16,500元至30,000元不等之代價，陸續僱用卯○○（自93
    年11月某日起，月薪22,000元）、子○○（自93年7 月21日
    起）、古享卿（自93年7 月21日起）、丑○○（自93年7 月
    21日起，月薪18,000元）、辛○○（自93年7 月21日起，月
    薪30,000元）、丙○○（自93年8 月1 日起，月薪16,500元
    ）、庚○○（自93年8 月初起，月薪17,000元）、甲○○（
    自93年8 月初起，月薪20,000元）、丁○○（自93年8 月1
    日起，月薪26,000元）、辰○○（自93年8 月1 日起，月薪
    17,000元）、寅○○（自93年8 月1 日，月薪17, 000 元）
    、癸○○（自93年12月20日起，月薪17,000元）等12名為遊
    藝場員工，其等基於常業賭博之犯意聯絡，集體分工，由卯
    ○○等12人於該遊藝場內負責櫃臺、兌換代幣、寄存卡、換
    錢及清潔等工作，與不特定顧客賭博財物。其賭博方式為賭
    客以1,000 元換50枚代幣，投1 枚代幣得40顆鋼珠，依機率
    開獎，若中獎可得鋼珠，若未中獎續投代幣，可以贏得之鋼
    珠由迴珠機計數鋼珠數量，再換取寄存卡，寄存卡有橘色、
    紫色2 種，橘色代表2,000 元，紫色代表1,000 元，待賭客
    不再玩時，可依據寄存卡代表之金額向店方兌換現金。戊○○等13人均藉此射倖之賭博方式，與不特定之人賭博財物，
    而賴此所得維生，以之為常業。嗣於94年1 月3 日23時許，
    壬○○（涉犯賭博部分，經法院判處罰金3,000 元確定）於
    上開「京都電子遊藝場」玩打「阿拉丁柏青哥電玩」，將所
    贏得之3 桶小鋼珠至迴珠機計算鋼珠數後，至櫃檯換取數張
    寄存卡，返回原玩打之機台，該店員工卯○○即取走該寄存
    卡並交付賭資27,000元，隨即為埋伏在旁之員警當場查獲，
    並在壬○○身上查扣賭資27,000元，警方分別於「京都電子
    遊藝場」大廳扣得賭博用即附表一編號1 「柏青哥」機具、
    放置在兌換籌碼處1 樓櫃臺如附表一編號2 所示之賭資7,00
    0 元。
二、復於上開「京都電子遊藝場」員工卯○○交付賭資給壬○○
    之際，埋伏在旁之高雄市政府警察局三民第二分局巡官己○○，見狀立即高喊：「我是警察」等語，並欲依刑事訴訟法
    第88條規定以現行犯方式逮捕卯○○，卯○○卻加以反抗掙
    脫逃逸，並基於妨害員警己○○執行公務之犯意，高喊「搶
    劫」等語向店員子○○、古享卿、丑○○、辛○○等人示意
    以攔阻己○○追捕，子○○、古享卿、丑○○、辛○○等人
    基於妨害己○○執行公務之犯意聯絡，共同以拉扯推阻之強
    暴方式，妨害員警己○○逮捕卯○○，導致己○○被拉扯推
    倒受傷（傷害部分未提告訴）、衣服破裂，俟其他員警支援
    始順利逮捕卯○○，並循線破獲。
二、案經臺灣高雄地方法院檢察署檢察官指揮高雄市政府警察局
    三民第二分局偵查起訴。
    理  由
壹、程序部分：
一、證人巳○○於警詢之陳述無證據能力；
    (一)按被告以外之人於審判外之言詞或書面陳述，除法律有規
      定者外，不得作為證據；被告以外之人於檢察事務官、司
      法警察官或司法警察調查中所為之陳述，與審判中不符時
      ，其先前之陳述具有較可信之特別情況，且為證明犯罪事
      實存否所必要者，得為證據；而被告以外之人於審判外之
      陳述，雖不符刑事訴訟法第159 條之1 至第159 條之4 之
      規定，而經當事人於審判程序同意作為證據，法院審酌該
      言詞陳述或書面陳述作成時之情況，認為適當者，亦得為
      證據，刑事訴訟法第159 條第1 項、第159 條之2 、第15
      9 條之5 第1 項分別定有明文。
    (二)刑事訴訟法第159 條第1 項所謂「被告以外之人」，包含
      被害人、告訴人、證人、共同被告等，是以渠等於審判外
      之言詞，係屬傳聞證據，原則上並無證據能力。本件證人
      巳○○於司法警察調查中所為之陳述，為審判外之陳述，
      屬於傳聞證據，而巳○○於警詢之陳述與審判中之陳述大
      致相符，被告及其辯護人於審判程序時均不同意上開證人
      巳○○於司法警察調查中所為之陳述作為證據，揆諸前揭
      規定，自不得為證據，應認無證據能力。
二、證人壬○○於警詢之證述有證據能力：
    查證人壬○○於警詢所為京都電子遊藝場內是否有賭博情事
    、被告卯○○將27,000元交付之緣由以及是否聽到有人喊「
    警察」、「搶劫」之陳述，與其在本院審判中之陳述，有前
    後陳述不符之情形。本院審酌證人壬○○於警詢所述出於自
    由意志，未受到強暴、脅迫、詐欺、利誘等外力之干擾；其
    於警詢之證述較無來自被告在場之壓力而出於虛偽不實之指
    證，或事後串謀而故為迴護被告之機會，足認其在警詢所述
    具有可信之特別狀況，且為證明被告等是否有於「京都電子
    遊藝場」從事賭博行為及被告卯○○等是否有妨害員警執行
    公務所必要，其警詢之陳述應具有證據能力，自得為證據。
三、證人巳○○於偵查之證述無證據能力，證人己○○、壬○○
    於偵查之證述有證據能力：
    (一)按刑事訴訟法關於證人之訊問，採具結制度，其用意在擔
      保證言之真實性及憑信性，並提高證人之責任心及警戒心
      ，使為誠實之陳述，是具結乃證言真實性之程序擔保。又
      按刑事訴訟法第159 條之1 第2 項規定，被告以外之人於
      偵查中向檢察官所為之陳述，除顯有不可信之情況者外，
      得為證據，然證人依法應具結而未具結者，其證言不得作
      為證據，同法第158 條之3 亦有明文。證人巳○○於偵查
      中向檢察官所為之陳述，未基於證人身分具結，依刑事訴
      訟法第15 8條之3 之規定，應無證據能力。
    (二)反之，證人己○○為執行公權力之員警，於偵查中向檢察
      官所為執行職務經過之陳述，已依法於檢察官訊問前具結
      ，可擔保其係據實陳述，而於本院審理中，未曾主張上開
      偵查中向檢察官所為之陳述，非出於真意或有何違法取供
      之情形，本院亦查無檢察官有以不正方法取證之情事，足
      認其於偵查中向檢察官所為之陳述，並無任何顯有不可信
      之情況，應具有證據能力，得為本案之證據。
    (三)按證人恐因陳述致自己或與其有前條第1 項關係之人受刑
      事追訴或處罰者，得拒絕證言，刑事訴訟法第181 條定有
      明文。另按證人有第181 條之情形者，應告以得拒絕證言
      ，同法第186 條第2 項亦著有規定。然拒絕證言權，專屬
      證人之權利，非當事人所得主張，證人拒絕證言權及法院
      告知義務之規定，皆為保護證人而設，非為保護被告，法
      院或檢察官違反告知義務所生之法律效果，僅對證人生效
      ，故違反告知義務之證人證詞，對訴訟當事人仍具證據能
      力，至於證據之證明力如何，則由法院依具體個案判斷之
      （最高法院95年度台上字第909 號判決要旨參照）。據此
      ，賭客即證人壬○○於偵查中向檢察官所為之陳述，已由
      檢察官令其於陳述前具結，且其所為係屬違反自己利益之
      陳述，應認無顯不可信之狀況，故得為判決之證據。雖證
      人壬○○若恐因有關「京都電子遊藝場」從事賭博之證詞
      將致自身受刑事賭博罪之追訴，檢察官則應於命具結前告
      知得拒絕證言，然縱若未告知，依證人拒絕證言之立法目
      的及上開判決要旨可知，證人壬○○於偵查中之證詞仍具
      證據能力。
四、員警翻拍現場監視光碟照片65張上之加註文字無證據能力：
    現場監視光碟照片65張之加註文字，係屬員警在審判外所做
    成之書面陳述，屬於傳聞證據，公訴人未釋明照片上之加註
    文字係在特別可信之情況下製作，即非該當刑事訴訟法第15
    9 條之4 各款規定，被告及其辯護人亦不同意作為證據；綜
    上，現場監視光碟照片65張上之加註文字應無證據能力。
五、除上開所述以外，被告、辯護人及檢察官於法院調查證據時
    ，均知本院其餘卷內證據資料有第159 條第1 項不得為證據
    之情形，且經本院審理時予以提示或告以要旨，各經其等表
    示意見，而未於言詞辯論終結前聲明異議，本院審酌上開證
    據作成時之情況，並無何違法取證之不適當情形，以之作為
    證據使用係屬適當，依刑事訴訟法第159 條之5 第2 項規定
    ，應視為同意而有證據能力。
貳、實體部分：
甲、被告戊○○、卯○○、子○○、乙○○、丑○○、辛○○、
    丙○○、甲○○、庚○○、丁○○、辰○○、寅○○、癸○○等13人常業賭博部分：
一、訊據被告等固坦承有於上開時間於「京都電子遊藝場」工作
    之事實，但均辯稱：店內並無賭博情事云云，被告卯○○則
    辯稱：當時拍客人壬○○，是想請他去簽名，沒有交錢給他
    等語。
二、經查：
    (一)案發當日，賭客壬○○在上開遊藝場賭玩後向被告卯○○
      兌換贏得之現金27,000元，為警方當場查獲之事實，業據
      證人壬○○於偵查中證稱：我於94年1 月3 日在「京都電
      子遊藝場」玩柏青哥有贏，洗珠後換寄存卡，請旁邊的人
      幫我換錢，後來就有人拿27000 元給我，錄影帶內之店員
      交給我的是錢，同時警方叫「警察」並逮捕我，把我推到
      前面控制住等語（見偵卷第15頁、第16頁），及本院審理
      時證述：我玩柏青哥後請人幫我換現金，當天有換27,000
      元，「京都電子遊藝場」裡面有不成文規定，要熟才能換
      錢，所以我請人幫我換等語綦詳（見本院卷第184 頁至第
      191 頁）；核與現場查獲員警己○○於偵查及本院證述：
      我看到卯○○拿錢給壬○○，壬○○將收到的錢收入口袋
      ，我就握住他的手，將他的錢共計27,000元查扣等語（見
      偵卷第18頁、本院卷第194 頁）相符，並有扣案由被告卯
      ○○交予壬○○之現金27,000元可稽。參以壬○○、己○○與被告等夙無恩怨，復為被告所自承，己○○為執行公
      權力之員警，壬○○為上開兌換現金之證述，其自身猶有
      受賭博罪刑事追訴之可能，證人己○○、壬○○均無甘冒
      受偽證或賭博罪刑追訴之風險，進而杜撰事實故意誣陷被
      告入罪之必要，堪認其等於偵查及本院之證述確與事實相
      符，賭客壬○○確有在「京都電子遊藝場」賭玩柏青哥機
      台，並向被告卯○○兌換得賭資27,000元之情形無誤。另
      證人壬○○於警詢固陳稱：沒有換錢，不知道卯○○為何
      要拿錢給我等語，然於偵查及本院審理中則改稱前詞，並
      坦認有賭博之情事，應認其於警詢所稱因係畏罪之詞，以
      其後於偵查及本院中之證詞較為可採，併此敘明。
    (二)再者，經本院勘驗案發壬○○、被告卯○○及員警己○○
      於柏青哥互動位置之光碟結果（光碟片4） ，卯○○（身
      著白衣）拍壬○○背後，員警己○○（身著紅衣）伸手入
      壬○○口袋，卯○○隨即轉身跑掉，己○○則追趕於後等
      情，有勘驗筆錄（見本院卷第121 頁）、翻拍照片（見警
      卷第170 頁至第171 頁）可佐；證人壬○○於本院亦證稱
      ：檢察官有叫我指認錄影帶，我從錄影帶裡看到有人拍我
      後面拿錢給我等語（見本院卷第190 頁至第191 頁），證
      人己○○則證稱：我喊「我是警察」表明身分，取締卯○○，卯○○轉身跑走，我就去追卯○○等詞（見本院卷第
      194 頁）。再以被告卯○○前有賭博前科，並經法院判決
      有期徒刑8 月確定，於89年12月5 日執行完畢出監，此有
      臺灣高等法院被告前案紀錄表乙份在卷可考，對於賭客兌
      換現金之刑事效果及警方取締過程應知一二，其在交付賭
      客所贏賭資之際，見表明身分員警突將現金查扣，驚恐再
      遭警方以賭博情事逮捕移送，始有上開畏罪逃逸之舉，足
      認其明知所為不法甚明。被告卯○○所辯稱：案發當時我
      只拍壬○○1 下，想請他去櫃臺寫資料，沒有拿錢給壬○○，我以為員警是地下錢莊要抓我才逃走等語（見本院卷
      第121 頁），應係臨訟卸責之詞，不足採信。此外，復有
      扣案附表1 所示之電動賭博機具「柏青哥」（均含IC板）
      359 台、賭資7,000 元及附表2 所示之迴珠器、代幣、寄
      存卡等物可資佐證。職是，「京都電子遊藝場」內確有賭
      博情事一節，堪以認定。
    (三)被告戊○○為上開「京都電子遊藝場」之負責人，有營利
      事業登記證乙紙附卷可參（見警卷第124 頁），被告卯○○、子○○、乙○○、丑○○、辛○○、丙○○、甲○○
      、庚○○、丁○○、辰○○、寅○○、癸○○均為被告戊○○於事實欄一所示時間陸續以月薪16,500元至30,000元
      不等僱用之員工，已據被告等陳明在卷，應堪採認。被告
      戊○○既主導該店之營運，該遊藝場之經營方式自係由負
      責人即被告戊○○所決定，如被告戊○○未指示被告卯○○兌換現金給客人，則以卯○○為受僱領薪階級，應無違
      反雇主之指示，甘冒觸法危險，擅自作主兌換現金予客人
      而不畏遭老闆處罰、解僱或被警逮獲之可能。是被告戊○○對被告卯○○兌換現金予客人之情，自難諉為不知，故
      其辯稱查獲當時不在場，有交代員工不能有賭博情事云云
      ，不足為其有利之認定。至被告子○○、乙○○、丑○○
      、辛○○、丙○○、甲○○、庚○○、丁○○、辰○○、
      寅○○、癸○○等均分別負責開分、洗分、清潔、兌換代
      幣及整理機具檯面等工作，亦如前所述，受僱工作時間非
      短，或擔任直接與客人接觸服務之工作，渠等對店內小鋼
      珠機台如何開分把玩、把玩後所贏得之分數如何處理等情
      ，自無從諉為不知；而「京都電子遊藝場」店內確有與客
      人以上開小鋼珠機台把玩後贏得之寄存卡，從事兌換現金
      賭博財物之行為，均如前所述，是被告等辯稱客人以代幣
      投「柏青哥」，若中獎僅能將取得之鋼珠拿去換寄存卡，
      不能兌換現金云云，無非卸責之詞，不足採信。至證人巳
      ○○於本院雖證稱：當日換了4,000 元的寄存卡，剛好遇
      到朋友要玩小鋼珠，所以我才跟他換，那個朋友不是店裡
      的人，我也沒有跟櫃臺換錢等語（見本院卷第232 頁至23
      4 頁），然巳○○未以寄存卡向櫃臺換錢，純屬個人之經
      歷，不能據此推認「京都電子遊藝場」內無兌換現金賭博
      財物之事實，是其所言非能採為對被告有利之證據。
    (四)查上開遊藝場內擺設機台多達359 台，且查獲現場之負責
      人、服務員即有13人之多，可見經營規模不小，其經營人
      即被告戊○○顯係賴此賭博營收為業營生，而同案被告卯
      ○○、子○○、乙○○、丑○○、辛○○、丙○○、甲○○、庚○○、丁○○、辰○○、寅○○、癸○○分別以月
      薪16,500元至30,000元不等之代價，受僱於被告戊○○，
      在上處遊藝場內擔任開分、兌換代幣等工作，可見其等亦
      係以此工作，作為其等謀生之主要依憑甚明。從而，被告
      戊○○、卯○○、子○○、乙○○、丑○○、辛○○、丙○○、甲○○、庚○○、丁○○、辰○○、寅○○、癸○○等人就上開以經營遊戲場為掩護，暗營賭博行為之犯行
      間，實有犯意聯絡及行為分擔，並均足認渠等係以賭博為
      常業。
    (五)綜上所述，足認被告所辯，係事後卸責之詞，不足採信。
      本件事證已臻明確，被告等常業賭博之犯行堪以認定，應
      依法論科。
乙、被告卯○○、子○○、古享卿、丑○○、辛○○妨害公務部
    分：
一、被告卯○○、子○○、乙○○、丑○○、辛○○雖坦稱有與
    員警己○○於案發時有肢體接觸等情，但否認有何妨害公務
    之犯行，被告卯○○辯稱：我以前有欠地下錢莊的錢，因為
    有人從後面拉，我有過經驗，所以我才跑走等語；被告子○○、古享卿、丑○○、辛○○，均辯稱：我沒有打警察，是
    己○○沒有表明身分等語。
二、經查：
    (一)被告卯○○於交付賭資27,000元予壬○○之時，員警己○○隨即表明身分將賭資查扣，然被告卯○○轉身逃逸之情
      ，業如前述，證人己○○於偵查及本院審理時均證稱：卯
      ○○站在我旁邊，我有喊「警察」，他應該可以聽的到，
      我抓卯○○時，他高喊「搶劫」，有與我發生拉扯等語（
      見偵卷第19頁、本院卷第194 頁至第195 頁），證人壬○○於警詢亦證稱聽到有人說「警察」、「搶劫」等語（見
      警卷第13頁），參以員警己○○身著便衣，在為搜索、扣
      押甚至逮捕現行犯執行公權力之際，同時以口頭表明身分
      ，彰顯施以強制力之合法性，以免遭人質疑、誤會，亦符
      常理。是而被告卯○○在交付賭資予壬○○之際，既親聞
      己○○表明「警察」身分並將賭資取去，旋轉身逃逸，顯
      係擔恐遭警方逮捕畏罪始然。被告卯○○固辯稱：以為員
      警是地下錢莊的人要抓我等語，然其高喊「搶劫」並轉身
      逃逸之事實，業如前述，員警己○○係自壬○○身上查扣
      現金，並無對被告卯○○有何搶取財物之動作，被告卯○○卻高喊「搶劫」，其動機為何，莫不啟人疑竇；況且債
      權人若欲追討債務，應屬主動方，非能預測恰有壬○○欲
      兌換現金，且適由被告卯○○交付賭資之時機及地點，被
      告卯○○上開所稱均顯違常理。是則被告卯○○見己○○
      出面表示為「員警」卻又高喊「搶劫」，動機可議；且其
      佯稱「搶劫」並轉身跑離現場，足認其高喊「搶劫」是為
      引人側目，並存有妨害己○○追捕之動機無疑。
    (二)員警己○○欲以現行犯逮捕卯○○之際，遭在場遊藝場員
      工即被告子○○、乙○○、丑○○、辛○○推擠拉扯等情
      ，經證人己○○於偵查證述：被告辛○○勒住我脖子，被
      告丑○○利用粗暴肢體對我拉扯及撞擊我，被告子○○、
      古享卿對我拉扯撞擊及阻止我去逮捕被告卯○○等語（見
      偵卷第19頁至第20頁），及本院審理時證稱：我追被告卯
      ○○，他們公司員工就推擠過來，把我擠到牆壁旁邊，我
      有表明我是警察，但有人勒住我的脖子，另有3 人從我身
      上推打的動作，我從右後褲袋拿出服務證，但被他們推打
      掉在地上等語（見本院卷第194 頁至第196 頁）明確；而
      員警己○○在追捕被告卯○○時，員警己○○被多人拉扯
      推擠，甚至衣服破裂等情，有本院勘驗筆錄（見本院卷第
      120 頁至第121 頁）、照片4 張（見警卷第108 頁至第10
      9 頁、第165 頁）可供佐證，而被告子○○、古享卿亦於
      警詢供稱：員警有出示證件等語（見警卷第50頁、第55頁
      ）。綜合前情及比對現場監視光碟內容，被告卯○○、子
      ○○、乙○○、丑○○、辛○○均為上開遊藝場內之員工
      ，以遊藝場內所擺設之電動機具供不特定賭客賭博財物，
      其等集體分工，分別擔任開分、換錢等工作，被告子○○
      、乙○○、丑○○、辛○○親聞被告卯○○高喊「搶劫」
      卻未留在現場，反跑至機台外走道上，己○○追趕於後，
      被告卯○○有逃離之狀態，上開被告子○○等4 人見狀旋
      撲向在後追趕之己○○，雖聞己○○表明警察身分且欲出
      示警察證件，仍加以拉扯、推擠，直至被告卯○○在他旁
      經其他到場之警方逮捕（有上開勘驗筆錄可證），己○○
      復而將被打落之證件拾起始停止推擠，足認被告卯○○假
      以「搶劫」之詞，夥同被告子○○、乙○○、丑○○、辛○○，於員警己○○依法逮捕賭博現行犯之際，以推擠、
      撞擊或拉扯之強暴手段，進而妨害、阻撓己○○執行職務
      ，被告卯○○、子○○、乙○○、丑○○、辛○○確有妨
      害公務之犯意甚明。被告卯○○等前開所辯，應屬卸責之
      詞，不足採信。被告卯○○、子○○、乙○○、丑○○、
      辛○○上開妨害公務之犯行堪以認定，均應依法論科。
丙、論罪科刑部分：
一、核被告戊○○、卯○○、子○○、乙○○、丑○○、辛○○
    、丙○○、甲○○、庚○○、丁○○、辰○○、寅○○、癸○○於事實一所為，均係犯刑法第267 條之常業賭博罪。按
    刑法上所謂常業犯，指反覆以同種類行為為目的之社會活動
    之職業性犯罪而言，至於犯罪所得之多寡，是否恃此犯罪為
    唯一之謀生職業，則非所問，縱令兼有其他職業，仍無礙於
    該常業犯罪之成立（最高法院85年台上字第510 號判例意旨
    參照）。被告戊○○經營「京都電子遊藝場」與不特定賭客
    從事賭博行為，規模龐大，設置之電動機具達359 台，僱用
    之員工人數眾多，被告卯○○等人分別受僱擔任「京都電子
    遊藝場」之員工，每月薪資16000 多元至30,000元不等，渠
    等顯然均係反覆從事以同種類行為為目的之社會活動之職業
    性犯罪，自均屬常業犯。又被告卯○○等人自受僱時起所從
    事之前開常業賭博犯行，彼此相互間及與被告戊○○間，有
    自己共同犯罪之意思聯絡，推由部分之人分擔實施構成要件
    之犯罪行為，均為共同正犯。
二、被告卯○○、子○○、古享卿、丑○○、辛○○於事實二所
    為，另犯刑法第135 條第1 項對於公務員依法執行職務施強
    暴罪。被告卯○○、子○○、古享卿、丑○○、辛○○就上
    開妨害公務部分，有犯意聯絡及行為分擔，為共同正犯；其
    等所犯上開常業賭博罪、妨害公務罪間，犯意各別，行為互
    異，應分論併罰。被告卯○○前因賭博案件，經法院判決有
    期徒刑8 月確定，於89年12月4 日縮短刑期執行完畢，此有
    臺灣高等法院被告前案紀錄表及臺灣高雄地方法院檢察署刑
    案資料查註紀錄表各1 份在卷可稽，其於5 年以內再犯本件
    有期徒刑以上之罪，為累犯，應依刑法第47條規定，就所犯
    上開2 罪分別加重其刑。
三、本院審酌被告戊○○經營小鋼珠遊藝場，規模龐大，不知依
    規定經營，違法與賭客兌換現金，助長賭風，危害社會秩序
    ，實有不該；被告卯○○、甲○○、寅○○前均因賭博案件
    ，由法院判刑確定，有各該前案紀錄表附卷可參，渠等復為
    本案，亦有不該，然與被告子○○、乙○○、丑○○、辛○○、丙○○、庚○○、丁○○、辰○○、癸○○均受僱於被
    告戊○○，被告戊○○之犯罪情節最重，被告卯○○兌換賭
    資予賭客並經警當場查獲，犯罪情節次之；再以被告卯○○
    因逢警方取締而作勢遭搶，夥同被告子○○、乙○○、丑○○、辛○○以強暴方式阻擋警方繼續追捕，漠視公權力之行
    使，被告等犯後均否認犯行等其他一切情狀，酌情量處如主
    文所示之刑，被告卯○○、子○○、乙○○、丑○○、辛○○並定其應執行刑，且除被告戊○○、卯○○以外均諭知易
    科罰金之折算標準。扣案如附表一編號1 所示之電動賭博機
    具「柏青哥」359 台（均含IC板）為當場賭博之器具，附表
    1 編號2 所示於店內1 樓櫃檯查扣之賭資現金7,000 元，係
    在兌換籌碼處之財物，不問屬於犯人與否，均應依刑法第26
    6 條第2 項規定沒收。附表二編號12、編號14至編號19雖為
    本案被告賭博所用之物，然無證據證明為被告等所有之物；
    附表二編號1 至11與被告等前開犯行並無關連，附表二編號
    13所示之現金自1 樓大廳查扣，非屬在賭檯或兌換籌碼處之
    財物，亦無證據證明為被告等犯罪所得之物，綜上，附表二
    所示之物均不依法予以沒收。另由被告卯○○交付證人壬○○之27,0 00 元，並非當場在賭台或兌換籌碼處之財物，而
    係壬○○因犯賭博罪所得之物，亦不得於本案宣告沒收，附
    此說明。
丁、不另為無罪諭知部分：
一、公訴意旨另以：被告戊○○提供「京都電子遊藝場」作為賭
    博場所，自93年8 月1 日起在上開公眾得出入之遊藝場內，
    擺設賭博性電動玩具「柏青哥」，並先後僱用被告卯○○等
    12人為遊藝場員工，與不特定人賭博財物，因認被告戊○○
    等13人均另涉犯刑法第268 條之意圖營利供給賭博場所罪嫌
    云云。
二、按，刑法第268 條意圖營利供給賭博場所及聚眾賭博罪，須
    以行為人有營利之意圖，進而供給賭博場所或聚眾賭博，且
    其意圖營利之內容必附麗於前述行為之上（例如抽頭、收取
    租金等），方能以該罪論擬。倘行為人參與賭博行為，企圖
    藉由賭博方式贏得財物者，要與刑法第268 條之構成要件有
    悖。經查：被告戊○○雖於上址擺放如附表1 編號1 所示之
    電子遊戲機具「柏青哥」，並與其所僱用之員工即被告卯○○、子○○、乙○○、丑○○、辛○○、丙○○、甲○○、
    庚○○、丁○○、辰○○、寅○○、癸○○等12人以前揭方
    式與不特定多數人相互對賭之情，業如前述。然其擺設前開
    電子遊戲機具猶如個人手足之延伸，藉此方式同時與不特定
    多數人對賭，至被告等能否取得賭客押注之賭資，乃取決於
    賭客是否押中之僥倖，輸贏結果猶未可知。故本案既乏任何
    積極證據足證被告等除透過前述在公眾場所賭博之行為因而
    獲取利益外，另有經由提供前開場所之舉而趁機牟取其他不
    法利益，揆諸前揭說明，要不得遽以刑法第268 條之罪相繩
    。惟因公訴人認被告等此部分犯行核與前開常業賭博罪之犯
    罪事實具有牽連犯之裁判上一罪關係，遂不另為無罪之諭知
    ，併此敘明。
據上論斷，應依刑事訴訟法第299 條第1 項前段，刑法第28條、
135 條第1 項、第267 條、第47條、第41條第1 項前段、第51條
第5 款、第266 條第2 項，罰金罰鍰提高標準條例第1 條前段、
第2 條，判決如主文。
中    華    民    國    95    年    5     月    19    日
                  刑事第六庭    審判長法  官  黃建榮
                                      法  官  林柏壽
                                      法  官  楊佩蓉
以上正本證明與原本無異。
如不服本判決，應於收受送達後10日內向本院提出上訴書狀。
                                      書記官  翁淑珮
中    華    民    國    95    年    5     月    19    日
附錄本案論罪科刑法條全文：
中華民國刑法第267條
以賭博為常業者，處2 年以下有期徒刑，得併科1 千元以下罰金
。
中華民國刑法第135條第1項
對於公務員依法執行職務時，施強暴脅迫者，處3 年以下有期徒
刑、拘役或300 元以下罰金。
附表一
┌──┬──────────┬───────┬──────────┐
│編號│物    品    名    稱│數          量│備                註│
├──┼──────────┼───────┼──────────┤
│ 1  │小鋼珠俗稱「柏青哥」│359 台        │「京都電子遊藝場」1 │
│    │                    │（均含IC板）  │樓大廳              │
├──┼──────────┼───────┼──────────┤
│ 2  │現金                │新台幣7,000 元│「京都電子遊藝場」1 │
│    │                    │              │樓門口內櫃臺        │
└──┴──────────┴───────┴──────────┘
附表二
┌──┬──────────┬───────┬──────────┐
│編號│物    品    名    稱│數          量│查    扣    地    點│
├──┼──────────┼───────┼──────────┤
│ 1  │監錄系統主機        │5台           │「京都電子遊藝場」1 │
│    │                    │              │樓大廳              │
├──┼──────────┼───────┤                    │
│ 2  │電漿顯示器          │4 台          │                    │
│    │                    │              │                    │
├──┼──────────┼───────┤                    │
│ 3  │手動監錄系統        │1組           │                    │
│    │                    │              │                    │
├──┼──────────┼───────┤                    │
│ 4  │各類所得稅扣繳稅額繳│6張           │                    │
│    │款書                │              │                    │
├──┼──────────┼───────┤                    │
│ 5  │營業稅繳款書        │1張           │                    │
│    │                    │              │                    │
├──┼──────────┼───────┤                    │
│ 6  │娛樂稅繳款書        │4張           │                    │
├──┼──────────┼───────┤                    │
│ 7  │12月收入表          │1張           │                    │
├──┼──────────┼───────┤                    │
│ 8  │12月支出表          │2張           │                    │
├──┼──────────┼───────┤                    │
│ 9  │會員申請表          │896張         │                    │
├──┼──────────┼───────┤                    │
│ 10 │監視鏡頭            │48台          │                    │
├──┼──────────┼───────┤                    │
│ 11 │回珠器              │6組           │                    │
├──┼──────────┼───────┤                    │
│ 12 │寄存卡寄存表        │36張          │                    │
├──┼──────────┼───────┤                    │
│ 13 │現金                │新台幣93510元 │                    │
│    │                    │              │                    │
│    │                    │              │                    │
├──┼──────────┼───────┼──────────┤
│ 14 │代幣                │22000枚       │「京都電子遊藝場」1 │
│    │                    │              │樓門口櫃臺          │
├──┼──────────┼───────┤                    │
│ 15 │代幣兌換卡          │300張         │                    │
├──┼──────────┼───────┤                    │
│ 16 │寄存卡              │1盒           │                    │
├──┼──────────┼───────┤                    │
│ 17 │寄存卡讀卡機        │2台           │                    │
├──┼──────────┼───────┤                    │
│ 18 │代幣兌換讀卡機（含螢│1台           │                    │
│    │幕）                │              │                    │
├──┼──────────┼───────┤                    │
│ 19 │代幣兌換卡          │300張         │                    │
└──┴──────────┴───────┴──────────┘


司法院資訊處製作；財團法人民間司法改革基金會備份。
